【裁判字號】    89,易,40
【裁判日期】    890420
【裁判案由】    恐嚇
【裁判全文】
台灣苗栗地方法院刑事判決                            八十九年度易字第四號
    公  訴  人  臺灣苗栗地方法院檢察署檢察官
    被      告  乙○○
右列被告因恐嚇案件，經檢察官提起公訴（八十八年度偵字第四一０三號），本院判
決如左：
    主  文
乙○○以加害生命、身體之事，恐嚇他人致生危害於安全，處有期徒刑肆月，如易科
罰金以參佰元折算壹日。
    事  實
一、乙○○係甲○○、丙○○○夫妻之兒子，民國八十八年八月一日（起訴書誤為十
    一日）上午七時二十分許，乙○○因細故，竟基於恐嚇危害安全之犯意，在苗栗
    縣造橋鄉朝陽村五鄰大湖內三十二號住處，持其父甲○○所有之農用掃刀一支，
    以加害生命、身體之事對甲○○及丙○○○恐嚇稱：你們二人給我出去，不然用
    我手中之刀殺死你們等語。並將住處門窗以該掃刀毀損（毀損部分未據告訴），
    致生危害於甲○○及丙○○○之安全。經甲○○及丙○○○向警方報案，警方並
    扣得上開農用掃刀一支。
二、案經甲○○及丙○○○訴由苗栗縣警察局竹南分局報請臺灣苗栗地方法院檢察署
    檢察官偵查起訴。
    理  由
一、訊據被告乙○○坦承有於上開時地在現場及有用農用掃刀將住處門窗毀損等情不
    諱，核與甲○○及丙○○○指述之情節相符。惟被告矢口否認有何恐嚇危害安全
    之犯行，辯稱：未揚言稱你們二人給我出去，不然用我手中的刀殺死你們云云。
    經查：前開事實業據被害人甲○○及丙○○○在警、偵訊及本院訊問時陳明在卷
    （見偵卷第三頁反面、第四頁反面、第十三頁反面、本院八十九年二月二十九日
    筆錄），且其二人前後所供均相符合。復有農用掃刀一支扣案足稽。而被害人甲○○及丙○○○係被告之父母，衡情，苟非被告確有其事，渠二人當不致隨便攀
    誣自己子女之理。被告所辯應係事後卸責之詞，委不足採。本件事証明確，被告
    犯行應堪認定。
二、核被告所為，係犯刑法第三百零五條之恐嚇危害安全罪。被告以一恐嚇行為，同
    時恐嚇二人，為想像競合犯，應依刑法第五十五條之規定，從一重處斷。爰審酌
    被告之素行、竟因細故即對其父母恐嚇、犯罪之手段、所生危害及犯後否認犯行
    之態度暨被害人甲○○、丙○○○均表示不願原諒被告（見本院八十九年二月二
    十九日筆錄）等一切情況，量處如主文所示之刑，並諭知易科罰金之折算標準，
    以資警惕。雖公訴人具體求處被告有期徒刑一年六月，惟參諸本件被告之上開犯
    罪情節，本院認公訴人之上開求處過重，附此敘明。至扣案之農用掃刀一支，雖
    係供被告犯罪所用之物，但係被害人甲○○所有，非被告所有，業據甲○○在本
    院訊問時陳述在卷（見本院八十九年二月二十九日筆錄），故不另為沒收之諭知
    。
據上論斷，應依刑事訴訟法第二百九十九條第一項前段、刑法第三百零五條、第五十
五條、第四十一條、罰金罰鍰提高標準條例第一條前段、第二條，判決如主文。
本案經檢察官吳義聰到庭執行職務。
中      華      民      國    八十九    年      四    月      二十      日
                                        臺灣苗栗地方法院刑事庭
                                            法  官  劉  興  浪
右正本證明與原本無異。
如不服本判決，應於送達後十日內向本院提出上訴狀（須附繕本），上訴於台灣高等
法院台中分院。
                                            書記官  劉  秋  雯
中      華      民      國    八十九    年      四    月  二十      日
附錄論罪科刑法條
刑法第三百零五條：以加害生命、身體、自由、名譽、財產之事，恐嚇他人致生危害
                  於安全者，處二年以下有期徒刑、拘役或三百元以下罰金。


司法院資訊處製作；財團法人民間司法改革基金會備份。
